臺灣桃園地方法院刑事裁定　　　　　 100年度撤緩字第93號
聲　請　人　臺灣桃園地方法院檢察署檢察官
受　刑　人　吳玟萱
上列聲請人因受刑人犯毒品危害防制條例案件，聲請撤銷緩刑之
宣告（100 年度執聲字第743 號），本院裁定如下：
    主  文
聲請駁回。
    理  由
一、聲請意旨略稱：受刑人吳玟萱因犯毒品危害防制條例案件，
    經臺灣新竹地方法院於民國99年11月30日以99年度審訴字第
    685 號判決判處有期徒刑8 月，緩刑2 年，並於100 年1 月
    7 日確定在案。詎於緩刑期前另犯贓物罪，經同一法院於10
    0 年2 月11日以99年度審竹簡字第568 號判決判處拘役40日
    ，於100 年3 月1 日確定。該受刑人雖受緩刑宣告之寬典，
    竟於緩刑前犯贓物罪，足認動搖原判決予緩刑宣告之基礎。
    綜上，本件受刑人顯非偶蹈法網或對其所犯有所悔悟，自有
    執行刑罰之必要，已合於刑法第75條之1 第1 項第1 款（聲
    請書誤引為第2 款，予以更正）所定撤銷緩刑宣告之原因，
    爰依刑事訴訟法第476 條之規定，聲請撤銷緩刑之宣告等語
    。
二、按受緩刑之宣告，於緩刑前因故意犯他罪，而在緩刑期內受
    6 月以下有期徒刑、拘役或罰金之宣告確定者，足認原宣告
    之緩刑難收其預期效果，而有執行刑罰之必要者，得撤銷其
    宣告，98年6 月10日修正公布，同年9 月1 日施行之刑法第
    75之1 第1 項第1 款定有明文。是緩刑宣告是否得依本款撤
    銷，除須符合本款之要件外，本條並採裁量撤銷主義，賦予
    法院撤銷與否之權限，特於第1 項規定實質要件為「足認原
    宣告之緩刑難收其預期效果，而有執行刑罰之必要」，供作
    審認之標準。亦即於上揭「得」撤銷緩刑之情形，法官應依
    職權本於合目的性之裁量，妥適審酌被告所犯前後數罪間，
    關於法益侵害之性質、再犯之原因、違反法規範之情節是否
    重大、被告主觀犯意所顯現之惡性及其反社會性等情，是否
    已使前案原為促使惡性輕微之被告或偶發犯、初犯改過自新
    而宣告之緩刑，難收其預期效果，而有執行刑罰之必要。而
    於緩刑前因故意犯他罪，而在緩刑期內受6 個月以下有期徒
    刑之宣告，而被告於該緩刑宣告確定後，並無其他犯罪行為
    ，是亦無所謂再犯情節，足資審認被告並無悔悟之心，而認
    其所宣告之緩刑難收其預期之效果。亦即，在緩刑前因故意
    犯他罪，而在緩刑期內受6 月以下有期徒刑、拘役或罰金之
    宣告確定者，因無所謂再犯情節可言，自難認受刑人有何違
    反緩刑宣告意旨而難收其預期效果之情，此時，則應審酌受
    刑人緩刑期前所犯之罪，是否嚴重侵害他人法益、主觀犯意
    所顯現之惡性非輕及其反社會性實屬重大等情，以判斷前案
    原為促使惡性輕微之偶發犯、初犯改過自新而宣告之緩刑，
    已難收其預期之效果，而確有執行刑罰之必要。
三、經查：
  (一)本件受刑人吳玟萱前因毒品危害防制條例案件，經臺灣新竹
    地方法院於99年11月30日以99年度審訴字第685 號判決判處
    有期徒刑8 月，緩刑2 年，於100 年1 月7 日確定；惟其於
    緩刑前之98年2 月20日至同年4 月22日間某時許，因收受贓
    物，經臺灣新竹地方法院於100 年2 月11日以99年度審竹簡
    字第568 號判決判處拘役40日，並諭知易科罰金之折算標準
    ，該案於100 年3 月1 日確定，此有前述上開各案之判決書
    及臺灣高等法院被告前案紀錄表在卷可憑。
  (二)本件受刑人所犯之罪，分別係施用第一級、第二級毒品之違
    反毒品危害防制條例之罪，及收受來路不明之行動電話之贓
    物罪，上開二案之犯罪型態、侵害法益及對社會危害程度均
    不相同，自不能因此遽以受刑人於緩刑期前所犯之贓物罪，
    認其前案緩刑之宣告難收預期效果而有執行刑罰之必要。
  (三)再者，該緩刑期前所犯贓物罪之案件經法院斟酌情節後，認
    受刑人明知不詳人士所交付之行動電話係來路不明之贓物，
    仍加以收受使用，法治觀念薄弱，然收受贓物價值非鉅，暨
    其犯罪動機、目的、智識程度等一切情狀，僅判處拘役40日
    ，足見受刑人於緩刑期前所犯之贓物罪，犯情尚輕。
  (四)況查，聲請意旨無非僅以受刑人在緩刑前犯贓物罪，即片面
    主觀推斷受刑人未改過遷善、其非誤蹈法網或對其所犯有所
    悔悟，並以此作為其認定原宣告之緩刑難收其預期效果，而
    有執行刑罰必要之理由，然受刑人既係緩刑期前犯贓物罪，
    且該贓物案件中，受刑人雖在98年5 月10日、98年11月20日
    檢察官訊問時否認犯行，然此均係於99年11月30日緩刑宣告
    前所為，業據本院依職權調閱臺灣新竹地方法院99年度審竹
    簡字第568 號案件卷宗核閱屬實，尚難據此認定原宣告之緩
    刑係「難收預期之效果，而有執行刑罰之必要」，故受刑人
    於緩刑前所犯贓物案件，亦無從認已動搖該判決認定予受刑
    人緩刑宣告之基礎。
四、綜上，聲請人依據刑事訴訟法第476 條、刑法第75條之1 第
    1 項第1 款聲請撤銷受刑人前案緩刑之宣告固非無據，惟經
    本院審酌前開各情，尚難認受刑人原宣告之緩刑難收其預期
    效果，而有執行刑罰之必要。從而，聲請人聲請撤銷緩刑，
    非有理由，應予駁回。
五、爰依刑事訴訟法第220 條之規定，裁定如主文。
中    華    民    國   100    年    6     月    8     日
                  刑事第七庭    法  官  廣于霙
以上正本證明與原本無異。
如不服本裁定，應於裁定送達後5 日內向本院提出抗告狀。
                                書記官  劉寶霞
中    華    民    國   100    年    6     月    10    日